臺灣高等法院刑事判決　　　　　　　　　　　　　　九十三年度上易字第八一六號
　　上　訴　人
　　即　被　告　甲○○
右上訴人，因侵占案件，不服臺灣臺北地方法院，九十二年度易字第九四三號，中華
民國九十三年三月三十一日第一審判決（起訴案號：臺灣臺北地方法院檢察署九十二
年度偵字第四一五八號），提起上訴，本院判決如左：
    主  文
原判決撤銷。
甲○○連續意圖為自己不法之所有，而侵占對於業務上所持有之物，處有期徒刑陸月
，如易科罰金，以佰元折算壹日，緩刑年。
    事  實
一、甲○○原係任職於千翔公寓大廈管理維護股份有限公司（下稱千翔公司），並派
    駐於臺北縣新店市○○路一一六號「安祥山莊社區」擔任現場主管職務，職司該
    社區綜合管理及代收各項費用等業務。民國九十一年初，因與人發生車禍，亟需
    和解款項，竟萌生貪念，基於意圖為自己不法所有之概括犯意，自九十一年三月
    一日起至同年六月一日止，連續將其業務上所代收而持有之住戶管理費、車位租
    金、房租、廠商工程款項、轉交款項等（詳如附表所示），共計新臺幣（下同）
    十三萬一千八百二十元，私自挪用侵占入己，花用殆盡。嗣經千翔公司察覺，幾
    經催討，未獲置理。
二、案經千翔公司訴由臺北市政府警察局大安分局移送臺灣臺北地方法院檢察署檢察
    官偵查起訴。
    理  由
一、訊據上訴人即被告甲○○對右開犯罪事實均坦承不諱，核與告訴人千翔公司之代
    理人莊友善、陳敏榮分別於警詢、檢察官偵查及原審訊問中指證情節相符，並有
    個人履歷資料卡、安祥山莊社區管委會管理費繳費二聯單、侵占款項清單等在卷
    可資佐證，足徵被告任意性自白與事實相符，犯行堪以認定。
二、核被告所為，係犯刑法第三百三十六條第二項業務侵占罪。被告多次侵占犯行，
    時間緊接，所犯係構成要件相同之罪名，顯係基於概括犯意反覆為之，應依連續
    犯規定論以一罪。原審對被告據以論科，固非無見，惟被告所侵占之款，業由陳
    玉麟代為清償六萬五千九百十一元，有告訴人公司出具之收據一紙在卷可稽，原
    審未及審酌，而論處被告有期徒刑捌月，尚嫌過重，被告上訴意旨執以指摘，非
    無理由，應由本院將原判決撤銷，爰審酌被告犯罪動機、目的、手段、犯罪所得
    不多、犯後態度等一切情狀，量處有期徒刑陸月，並諭知易科罰金之折算標準。
    又被告雖於六十七年間因業務過失傷害罪經原審法院判處有期徒刑五月，惟已於
    六十七年九月三十日執行完畢，有本院被告前案紀錄表在卷可稽，於本案宣告時
    ，距執行完畢已逾五年，經此教訓，當知警惕，應無再犯之虞，本院認所宣告之
    刑，以暫不執行為適當，爰諭知緩刑年，以啟自新。
三、據上論斷，應依刑事訴訟法第三百六十九條第一項前段、第三百六十四條、第二
    百九十九條第一項前段，刑法第五十六條、第三百三十六條第二項、第七十四條
    第二款、第四十一條第一項，罰金罰鍰提高標準條例第一條前段、第二條，判決
    如主文。
本案經檢察官沈明彥到庭執行職務。
中    華    民    國    九十三    年       六       月        十六      日
                            臺灣高等法院刑事第十四庭
                                審判長法  官  陳  祐  輔
                                      法  官  陳  國  文
                                      法  官  洪  昌  宏
右正本證明與原本無異
不得上訴
                                      書記官  吳  素  雲
中    華    民    國    九十三    年       六       月        十七      日
附表（被告侵占之款項明細表）
(一)代收車位租金四戶，每戶每月二千二百元，各為四個月，共計三萬五千二百元。
(二)代收房租二戶，各為七千五百元及八千元，共計一萬五千五百元。
(三)代收管理費二戶，共三萬六千五百元。
(四)代收管理費十戶，共計一萬九千零二十元。
(五)代收廠商工程款項（消防改善工程）一萬六千元。
(六)代收轉交款項（福泰保全）九千六百元。
附錄：本案論罪科刑法條全文
中華民國刑法第三百三十六條
(公務公益侵占罪、業務侵占罪)
對於公務上或因公益所持有之物，犯前條第一項之罪者，處一年以上七年以下有期徒
刑，得併科五千元以下罰金。
對於業務上所持有之物，犯前條第一項之罪者，處六月以上五年以下有期徒刑，得併
科三千元以下罰金。
前二項之未遂犯罰之。
